【裁判字號】    98,交聲,848
【裁判日期】    980430
【裁判案由】    聲明異議
【裁判全文】
臺灣高雄地方法院交通事件裁定         98年度交聲字第848號
                                     98年度交聲字第853號
                                     98年度交聲字第854號
原處分機關  交通部公路總局高雄區監理所
異  議  人
即受處分人  甲○○○
上列異議人即受處分人因違反道路交通管理處罰條例案件，對於
交通部公路總局高雄區監理所民國98年2 月13日所為如附表所示
之裁決處分（原裁決處分案號均詳如附表），聲明異議，本院裁
定如下：
    主  文
異議均駁回。
    理  由
一、異議意旨略以：異議人即受處分人甲○○○於民國97年6 月
    間接獲如附表所示舉發通知單，舉發本人所有之車號9703-X
    J 號自用小客車於如附表所示時、地有駕車超速之違規行為
    。惟查，上開違規車輛係因異議人之女婿蔡郁德在該地區附
    近工作，借由蔡郁德使用，經查問得知，蔡郁德根本未留意
    該路段行車速限50公里，亦不知道設有固定式測速裝置，至
    收受通知單時已有17張之多，連留意日後小心開車之機會都
    沒有，就要繳付數萬元之罰鍰，似有可議之處，是駕駛人並
    非故意一犯再犯，請求降低罰鍰，苦民所苦；而異議人事後
    至現場查看發現限速標誌設置在路口轉彎處且高度約兩層樓
    高度，而測速相機前方之警示標語內容又遭路樹遮擋，難以
    查覺，為此，請求撤銷原處分，爰提起本件聲明異議等語。
二、按受處分人不服道路交通管理處罰條例第8 條主管機關所為
    之處罰，得於接到裁決書之翌日起20日內，向管轄地方法院
    聲明異議，道路交通管理處罰條例第87條第1 項定有明文。
    又按交通法庭認聲明異議不合法律上之程式或其異議權已經
    喪失者，應以裁定駁回之，但其不合法律上之程式可補正者
    ，應先定期命為補正，逾期不補正者，即予駁回，道路交通
    案件處理辦法第18條亦有明文。
三、再按處理違反道路交通管理事件，有關文書送達之程序，依
    行政程序法之規定，違反道路交通管理事件統一裁罰標準及
    處理細則第5 條定有明文。第按送達，於應受送達人之住居
    所、事務所或營業所為之，為行政程序法第72條第1 項前段
    所明定。再依道路交通管理處罰條例第87條規定向管轄法院
    聲明異議之期間，自裁決送達之翌日起算，並得依法扣除在
    途期間及聲請回復原狀，道路交通案件處理辦法第12條亦有
    明文；而有關道路交通案件處理辦法第12條規定交通案件聲
    明異議之在途期間扣除，依法院訴訟當事人在途期間標準第
    4 條第1 款第2 目規定，當事人非居住於處罰機關所在之鄉
    、鎮、市（包括縣轄市、省轄市及院轄市），但居住於受理
    聲明異議案件法院之管轄區域者，依該標準第2 條第1 款中
    之「地方法院在途期間」欄所載日數，扣除在途期間。
四、查本件如附表所示之違反道路交通管理事件裁決書，已由中
    華郵政股份有限公司投遞人員於98年2 月16日，按異議人之
    戶籍地址高雄縣仁武鄉○○村○○街92號為投送，並由異議
    人本人蓋章親收等情，有送達證書影本3 紙在卷可稽。又異
    議人之戶籍地自81年6 月11日起遷至上開地址迄今一節，亦
    有法務部戶役政連結作業系統全戶戶籍資料查詢結果1 份附
    卷可考，足認本件如附表所示之裁決書均於98年2 月16日業
    已合法送達予異議人之事實，堪予認定。另異議人戶籍地在
    高雄縣「仁武鄉」，與處罰機關即交通部公路總局高雄區監
    理所所在之高雄縣「鳳山市」非同一鄉鎮市，依前開說明，
    若異議人不服上開處分提起異議，其聲明異議之期間，自須
    扣除在途期間，即應依法院訴訟當事人在途期間標準第2 條
    第1 款規定，加計在途期間4 日，故本件異議人於98年3 月
    12日前（計算方式：收受裁決書之翌日即98年2 月17日＋20
    日＋在途期間4 日為98年3 月12日）聲明異議，始為適法。
    惟異議人遲至98年3 月30日始具狀向處罰機關提出異議，此
    有異議人刑事聲明異議狀上之原處分機關收文章可佐。是以
    ，異議人聲明異議均顯已逾20日之法定不變期間，且無從補
    正，參照前揭法律規定，異議人本件聲明異議均於法未合，
    自均應由本院裁定駁回。
五、據上論斷，依道路交通案件處理辦法第18條，裁定如主文。
中    華    民    國    98    年    4    月    30    日
                  交通法庭  法  官  蔣志宗
上正本與原本無異。
如不服本裁定，應於送達後5 日內向本院提出抗告狀。
中    華    民    國    98    年    4    月    30    日
                            書記官  李崑良
附表：
┌──┬──────┬──────┬────────┬────┬──────┬──────┬──────┬──────┐
│編號│舉發違反道路│裁決書案號  │違規時間        │違規地點│違規事實    │舉發違反法條│罰鍰（新台幣│本院案號    │
│    │交通管理事件│            │                │        │            │（道路交通管│：元）      │            │
│    │通知單案號  │            │                │        │            │理處理條例）│            │            │
│    │            │            │                │        │            │            │            │            │
├──┼──────┼──────┼────────┼────┼──────┼──────┼──────┼──────┤
│一  │高市警交相字│高監自裁字裁│97年5 月17日16時│高雄市創│汽車駕駛人行│第40條      │2,200 元    │98年度交聲字│
│    │第BB0000000 │80-BB0000000│2分             │新路創新│車速度，超過│            │            │第848號     │
│    │號          │號          │                │公園前  │規定之最高時│            │            │            │
│    │            │            │                │        │速未滿20公里│            │            │            │
│    │            │            │                │        │。          │            │            │            │
├──┼──────┼──────┼────────┼────┼──────┼──────┼──────┼──────┤
│二  │高市警交相字│高監自裁字裁│97年5 月19日10時│高雄市創│汽車駕駛人行│第40條      │2,200 元    │98年度交聲字│
│    │第BB0000000 │80-BB0000000│57分            │新路創新│車速度，超過│            │            │第853號     │
│    │號          │號          │                │公園前  │規定之最高時│            │            │            │
│    │            │            │                │        │速未滿20公里│            │            │            │
│    │            │            │                │        │。          │            │            │            │
├──┼──────┼──────┼────────┼────┼──────┼──────┼──────┼──────┤
│三  │高市警交相字│高監自裁字裁│97年5 月16日17時│高雄市創│汽車駕駛人行│第40條      │2,400 元    │98年度交聲字│
│    │第BB0000000 │80-BB0000000│10分            │新路創新│車速度，超過│            │            │第854號     │
│    │號          │號          │                │公園前  │規定之最高時│            │            │            │
│    │            │            │                │        │速20公里以上│            │            │            │
│    │            │            │                │        │40公里以下。│            │            │            │
└──┴──────┴──────┴────────┴────┴──────┴──────┴──────┴──────┘


司法院資訊處製作；財團法人民間司法改革基金會備份。
